【裁判字號】    97,易,1965
【裁判日期】    971112
【裁判案由】    詐欺
【裁判全文】
臺灣臺北地方法院刑事判決              97年度易字第1965號
公  訴  人  臺灣臺北地方法院檢察署檢察官
被      告  乙○○
上列被告因詐欺案件，經檢察官提起公訴（97年度偵字第1989號
）後，聲請改依協商程序而為判決，本院同意並判決如下：
    主  文
乙○○幫助意圖為自己不法之所有，以詐術使人將本人之物交付
，處拘役伍拾日，如易科罰金，以新臺幣壹仟元折算壹日。
    事實及理由
一本件犯罪事實、證據、理由及適用法條，均引用檢察官聲請簡
  易判決處刑書之記載（如附件）外，並補充：被告乙○○於民
  國96年9 月底將其中國信託商業銀行萬華分行帳戶（帳號：00
  00000000000） 之存摺及提款卡交予丙○○並告知密碼。
二本件經檢察官與被告於審判外達成協商之合意（合意內容如主
  文所示），由檢察官聲請改依協商程序而為判決，本院依刑事
  訴訟法第455 條之2 第1 項、第455 條之4 第2 項，改依協商
  程序，且不經言詞辯論，於協商合意範圍內為協商判決。
三適用之法條：刑事訴訟法第455條之2第1 項、第455 條之4第2
  項、第455 條之8 、第454 條第2 項，刑法第339 條第1 項、
  第41條第1 項前段，刑法施行法第1 條之1 。
四本判決除有刑事訴訟法第455條之4第1項第1款、第2款、第4款
  、第6 款、第7 款所定情形之一，或違反同條第2 項規定者外
  ，不得上訴。如有前述情形而不服本判決，應於判決送達後10
  日內，向本院提出上訴狀。
中    華    民    國    97    年    11    月    12    日
                  刑事第十五庭  審判長法  官  廖紋妤
                                      法  官  孫惠琳
                                      法  官  邱蓮華
上正本證明與原本無異。
如不服本判決，應於判決送達後10日內向本院提出上訴狀（應抄
附繕本）。告訴人或被害人如對於本判決不服者，應具備理由請
求檢察官上訴，其上訴期間之計算係以檢察官收受判決正本之日
期為準。
                                      書記官  葉宜玲
中    華    民    國    97    年    11    月    12    日
附件
臺灣臺北地方法院檢察署檢察官聲請簡易判決處刑書
                                      97年度偵字第1989號
    被      告  乙○○  男  26歲（民國○○年○月○日生）
                        住臺北市○○區○○街282巷11弄1號
                        國民身分證統一編號：Ｚ000000000號
上列被告因詐欺案件，業經偵查終結，認為宜聲請以簡易判決處
刑，茲將犯罪事實及證據並所犯法條分敘如下：
        犯罪事實
一、乙○○顯得預見詐騙集團收購存摺、提款卡等之目的係為供
    詐欺犯罪之用，竟不顧他人可能遭受詐騙之危險，容任姓名
    年籍不詳之人藉以遂行犯罪，而基於幫助詐欺取財之犯意，
    於民國95年9 月18日，前往中國信託商業銀行萬華分行（下
    稱中國信託銀行），開立帳號0000000000000 號之帳戶，復
    於不詳時地，將上開帳戶提款卡及密碼等物交付予真實姓名
    年籍不詳之成年人，以此方式幫助該人所屬詐欺集團詐欺他
    人財物。該詐欺集團成員取得乙○○前開中國信託銀行之帳
    戶後，乃基於意圖為自己不法所有之犯意，向甲○○佯稱因
    操作自動櫃員機錯誤，其所申設之郵局帳戶將遭凍結，須將
    郵局帳戶內金錢匯轉至其他指定帳戶內，致甲○○陷於錯誤
    ，分別於96年10月9 日及10日，依詐欺集團指示辦理，共匯
    款新臺幣19萬元至乙○○上開中國信託銀行帳戶內。嗣甲○○察覺受騙，報警循線始悉上情。
二、案經臺北縣政府警察局蘆洲分局報告偵辦。
       證據並所犯法條
一、訊據被告乙○○矢口否認有提供帳戶予他人使用之犯行，辯
    稱系爭帳戶之提款卡、密碼等係被竊取而遭他人利用云云。
    惟查：被告自承系爭帳戶開設目的係為匯入薪資使用，然矧
    之依被告所有華南銀行帳戶資料，堪認被告斯時尚受僱於富
    利食品，且迄至95年12月止，是以，被告開立中國信託銀行
    帳戶之目的，尚存質疑。又被告開立系爭帳戶後，於95年10
    月已將帳戶內所有金錢提領一空，且未再使用過系爭帳戶，
    詎於96年10月間起，即有頻繁資金往來，而被告其餘帳戶卻
    仍正常使用，顯有違常之處。況被告辯稱情節，業為證人丙○○所否認，並無證據證明丙○○與被告確實相識，更遑論
    被告所辯係遭丙○○自家中竊取提款卡，加以被告設定之密
    碼他人無從臆測，是以，被告所辯無足採信。此外，復有中
    國信託銀行帳戶歷史交易查詢表、中國信託銀行存摺簿、告
    訴人林子宜即甲○○之父之指訴等在卷可稽，被告犯嫌應堪
    認定。
二、核被告所為係犯刑法第30條第1 項、第339 條第1 項之幫助
    詐欺罪嫌。被告以幫助之意思參與詐欺犯行，請依刑法第30
    條第2 項之規定，減輕其刑。
三、另報告意旨略以；被告上開行為尚涉犯洗錢防制法罪嫌云云
    ，惟查，被告行為後，刑法業於94年2 月2 日修正公佈刪除
    第340 條關於詐欺常業犯之規定，並於95年7 月1 日施行，
    則被告之犯行，因行為後新法業已刪除常業詐欺犯之規定，
    依刑法第2 條第1 項但書規定，比較新、舊法結果，應適用
    較有利於被告之行為後法律即新法規定，是以，被告即無得
    幫助他人掩飾因常業詐欺所得之財物，無洗錢防制法之適用
    。惟此部分與上開有罪部份屬想像競合之關係，爰不另為不
    起訴處分，併此敘明。
四、依刑事訴訟法第451條第1項聲請逕以簡易判決處刑。
    此    致
臺灣臺北地方法院
中    華    民    國    97    年    5     月    24    日
                        檢  察  官    楊  雅  清
參考法條：
中華民國刑法第339條
意圖為自己或第三人不法之所有，以詐術使人將本人或第三人之
物交付者，處5 年以下有期徒刑、拘役或科或併科1 千元以下罰
金。
以前項方法得財產上不法之利益或使第三人得之者，亦同。
前二項之未遂犯罰之。


司法院資訊處製作；財團法人民間司法改革基金會備份。
